【裁判字號】    99,易,1017
【裁判日期】    990618
【裁判案由】    賭博
【裁判全文】
臺灣臺北地方法院刑事判決              99年度易字第1017號
公  訴  人  臺灣臺北地方法院檢察署檢察官
被      告  乙○○
            丙○○
            甲○○
上列被告因賭博案件，經檢察官聲請簡易判決處刑（99年度偵字
第2140號），本院受理後（99年度簡字第528號），認不宜逕以
簡易判決處刑，改依通常程序審理，並判決如下：
    主  文
丙○○在公眾得出入之場所賭博財物，處罰金新臺幣參仟元，如
易服勞役，均以新臺幣壹仟元折算壹日。扣案之骰子肆顆、碗公
壹個、現金新臺幣參仟肆佰元均沒收之。
甲○○在公眾得出入之場所賭博財物，處罰金新臺幣參仟元，如
易服勞役，均以新臺幣壹仟元折算壹日。扣案之骰子肆顆、碗公
壹個、現金貳仟玖佰元均沒收之。
乙○○無罪。
    事  實
一、丙○○、甲○○基於公然賭博之犯意，於民國98年12月29日
    15時許起，在臺北市○○區○○街132巷弄內之公共場所地
    面上，以骰子4顆、碗公1個為賭具，分別輪流作莊，以擲骰
    子點數大小定輸贏之方式賭博財物。嗣於同日15時40分許，
    經警當場查獲，並扣得當場供賭博用之賭具骰子4顆、碗公1
    個、散落在賭具旁之地面上賭資新臺幣（下同）2400元，及
    分別在丙○○、甲○○二人身上扣得其二人供賭博用之賭資
    各1000元、500元之現金等物。
二、案經臺北市政府警察局萬華分局報告臺灣臺北地方法院檢察
    署檢察官聲請簡易判決處刑。
    理  由
壹、有罪部分:
一、上開犯罪事實，業據被告丙○○、甲○○二人於本院審理時
    坦承不諱，並有搜索扣筆錄、現場照片（參偵卷第17-23頁
    ）及骰子4顆、碗公1個、散落在賭具旁之賭資2400元現金及
    分別在被告丙○○、甲○○二人身上起出其二人供賭博用之
    賭資各1000元、500元之現金等物扣案可資佐證。足認被告
    丙○○及甲○○二人前開出於任意性之自白，核與事實相符
    ，而可採信。從而，本件被告丙○○、甲○○二人賭博之犯
    行，事證明確，洵勘認定，應依法論科。
二、核被告丙○○、甲○○二人所為，均係犯刑法第266條第1項
    之公然賭博罪。爰審酌被告丙○○、甲○○二人賭博之時間
    短、輸贏不大，且均已於犯後坦承犯行，態度尚稱良好等一
    切情狀，分別量處如主文所示之刑，並均諭知易服勞役之折
    算標準。扣案之骰子4顆、碗公1個，係當場賭博之器具，不
    問屬於犯人否，併依刑法第266條第2項規定沒收之。又被告
    等人係將上開公共場所之地面充作賭檯，是散落在賭具旁之
    地面上現金2400元，應屬在賭檯上之賭資，不問屬於犯人否
    ，亦併依刑法第266條第2項規定沒收之。至於自被告甲○○
    身上所扣得之現金500元，為被告甲○○所有，另自被告丙○○身上所扣得現金1000元，為被告丙○○所有，係分別供
    其二人犯本罪所用之賭資，業據被告丙○○、甲○○二人分
    別於警詢時供述及證人陳炳輝於本院簡易程序訊問時結證在
    案，爰分別依刑法第38條第1項第2款宣告沒收。至於另扣得
    之現金2400元，係屬被告乙○○所有（無罪詳後述），爰不
    另為沒收之諭知，附此敘明。
貳、無罪部分:
一、公訴意旨另略以:被告乙○○基於公然賭博之犯意，於上開
    時、地，以上開方式，與被告丙○○、甲○○等二人賭博財
    物，因認被告乙○○亦涉犯刑法第266條第1項之賭博罪嫌。
二、按犯罪事實應依證據認定之，無證據不得認定犯罪事實，又
    不能證明被告犯罪或其行為不罰者，應諭知無罪之判決，刑
    事訴訟法第154條第2項、第301條第1項分別定有明文。次按
    認定不利於被告之事實，須依積極證據，茍積極之證據本身
    存有瑕疵而不足為不利於被告事實之認定，即應為有利於被
    告之認定，更不必有何有利之證據，而此用以證明犯罪事實
    之證據，猶須於通常一般人均不至於有所懷疑，堪予確信其
    已臻真實者，始得據以為有罪之認定，倘其證明尚未達到此
    一程度，而有合理性之懷疑存在，致使無從為有罪之確信時
    ，即應為無罪之判決，此有最高法院82年度台上字第163號
    判決、76年台上字第4986號、30年上字第816號等判例意旨
    可資參照。
三、公訴意旨認被告乙○○涉犯上開罪嫌，無非係以被告丙○○
    、甲○○二人於警詢時之證詞、上開扣案之賭具及現金等物
    為其論據。
四、訊據被告乙○○固坦承警方於上開時間至現場查獲時亦同在
    現場，惟堅詞否認有何賭博之犯行，並辯稱:我只是在那裡
    看，我沒有玩等語。經查:
  (一)證人即被告丙○○、甲○○於警詢時，對於警方所詢是否看
    到被告乙○○亦參與聚賭時，雖均指認被告乙○○亦有參加
    （分別參偵卷第11、15頁）。但其二人於本院審理中分別以
    證人身分具結作證，證人丙○○結證稱:我去的時候沒有看
    到乙○○，因為那個巷子走來走去很多人，我不認識被告乙○○。我沒有跟乙○○玩，所以我不知道乙○○有沒有玩。
    後來我被抓到的時候，乙○○站在我的後面，警察從我後面
    來，把我們二人同時壓下去，一手抓住乙○○，一手抓著我
    。被抓到時我才知道乙○○、甲○○三個人被抓。警詢時所
    述可能是因為我聽錯了等語。另證人甲○○結證稱:我到現
    場時，玩跟看的人共有七、八個，但實際上幾個人玩我不清
    楚。我玩兩把，我無法確定乙○○有無下注。警察來抓時，
    我、丙○○、甲○○一起去派出所。我才確定他們二人也在
    現場。警詢時是因為警察說省事事省，抓到我們三人趕快弄
    弄，趕快回去。所以我說是，因為我們三個是被一起抓來的
    等語。是證人甲○○、丙○○二人前後之陳述顯不一致。參
    以現場係屬公共場所，任何人均可來來去去，而證人二人與
    被告乙○○先前並不相識，且依其二人所述，任何人均可下
    注，參之其等係以地面為賭檯，蹲在地上把玩，在此種姿勢
    下，是否可以確實看清參與把玩者之面孔，亦非無疑問。是
    其二人在警詢時之指認是否正確無誤，確非全然無疑。另證
    人即當天前往查獲之員警陳炳輝於本院簡易程序訊問時亦結
    證稱:無法確定被告乙○○是否下注等語。是證人丙○○、
    甲○○、陳炳輝等人之證詞，均不足為被告乙○○不利認定
    之依據。
  (二)被告乙○○當天雖遭扣得現金2600元，惟證人陳炳輝已結證
    稱:筆錄寫某人的賭資就表示是在該人身上或手中查獲，散
    落地上的賭資就是表示在地上查獲的等語（參本院簡卷第18
    頁）。上開2600元現金既係在被告乙○○身上查獲，而非在
    賭客下注的地面上查獲，自難以被告乙○○持有該現金，認
    定被告乙○○參與賭博。另扣案之賭具雖可證明有人在該處
    賭博，但不能證明被告乙○○確有參與下注之行為。是上開
    各項證據亦均不足以為認定被告乙○○參與賭博之犯行。
  (三)綜上，公訴人所提出之證據均不足以認定被告乙○○參與賭
    博之犯行。此外，復查無其他積極之證據足以證明被告乙○○有何參與賭博之犯行，既無證據證明，揆諸前開規定及說
    明，自應為被告乙○○無罪之諭知。
據上論斷，應依刑事訴訟法452條、第284條之1、第299條第1項
前段、第301條第1項，刑法第266條第1項、第2項、第42條第3項
前段、第38條第1項第2款，刑法施行法第1條之1，判決如主文。
本案經檢察官蔡彥守到庭執行職務
中    華    民    國    99    年    6     月    18    日
                  刑事第四庭  法  官  李桂英
上正本證明與原本無異。
如不服本判決應於收受送達後10日內向本院提出上訴書狀，並應
敘述具體理由；其未敘述上訴理由者，應於上訴期間屆滿後20日
內向本院補提理由書（均須按他造當事人之人數附繕本）「切勿
逕送上級法院」。
                               書記官 嚴君珮
中    華    民    國    99    年    6     月    18    日
附錄本案論罪科刑法條全文:
中華民國刑法第266條
（普通賭博罪與沒收物）
在公共場所或公眾得出入之場所賭博物者，處1千元以下罰金。
但以供人暫時娛樂之物為賭者，不在此限。
當場賭博之器具與在賭檯或兌換籌碼處之財物，不問屬於犯人與
否，沒收之。

司法院資訊處製作；財團法人民間司法改革基金會備份。
